nb: Kontormateriell > Generelt kontorutstyr: Stikkbinders; Korrekturlakk, -penner og -tape; Viskelær; Etiketter og merker; Lamineringsfilm, -mapper og -ark; Heftemasse; Kontortape; Binders og klemmer; Papirprodukter; Gummistrikker; Stifter; Tegnestifter
nl: Kantoorartikelen > Algemene kantoorbenodigdheden: Koperen splitpennen en papierbinders; Correctievloeistof, -pennen en -plakband; Gummen; Labels en etiketten; Lamineerfolie en -hoezen; Plakgum; Plakband voor op kantoor; Paperclips en klemmen; Papierproducten; Elastieken; Nietjes; Punaises en pushpins
tr: Büro Malzemeleri > Genel Ofis Malzemeleri: Pirinç Kağıt Tutturucular; Daksiller, Kalem Silgiler ve Şerit Silgiler; Silgiler; Etiketler ve Fişler; Kaplayıcı Film, Kese ve Kılıflar; Hamur Yapıştırıcı; Selobant; Ataşlar ve Kıskaçlar; Kağıt Ürünleri; Paket Lastikleri; Zımba Telleri; Düğme Raptiyeler ve Raptiyeler
fi: Toimistotarvikkeet > Yleiset toimistotarvikkeet: Haaraniitit; Korjausnesteet, -kynät ja -teipit; Pyyhekumit; Laput ja tunnisteet; Laminointikalvot ja -taskut; Sinitarra; Toimistoteippi; Paperiliittimet ja -puristimet; Paperituotteet; Kumilenkit; Nitojan niitit; Nastat ja painonastat
es: Material de oficina > Productos generales: Pasadores de latón; Corrector líquido, en lápiz y cinta; Gomas de borrar; Etiquetas y etiquetas adhesivas; Fundas, bolsas y películas para laminado; Masilla adhesiva; Cinta adhesiva de oficina; Clips y clips cruzados; Productos de papel; Gomas elásticas; Grapas; Chinchetas y tachuelas
en: Office Supplies > General Office Supplies: Brass Fasteners; Correction Fluids, Pens & Tapes; Erasers; Labels & Tags; Laminating Film, Pouches & Sheets; Mounting Putty; Office Tape; Paper Clips & Clamps; Paper Products; Rubber Bands; Staples; Tacks & Pushpins
cs: Kancelářské potřeby > Obecné kancelářské potřeby: Mosazné sponky; Opravné laky, pera a pásky; Gumy; Štítky a značky; Laminovací fólie a kapsy; Lepicí hmota; Kancelářská páska; Kancelářské sponky a svorky; Papírové výrobky; Gumičky; Spony do sešívaček; Cvočky a připínáčky
de: Bürobedarf > Schreibwaren: Musterklammern; Korrekturflüssigkeiten, Korrekturstifte & Korrekturbänder; Radiergummis; Etiketten & Anhängerschilder; Laminierfolie & Schutzhüllen; Klebepads; Büroklebeband; Büroklammern & Papierklammern; Papierprodukte; Gummibänder; Heftklammern; Reißzwecken & Pins
pl: Artykuły biurowe > Artykuły różne: Pinezki z łbem metalowym; Korektory; Gumki do mazania; Etykiety i przekładki indeksujące; Folie i koszulki do laminowania; Taśmy dwustronne klejące; Taśmy samoprzylepne; Klipsy i spinacze do papieru; Artykuły papiernicze; Gumki recepturki; Zszywki; Pinezki z łbem plastikowym
da: Kontorforsyning > Generelle forbrugsvarer: Prøveposelukkere; Rettelak, penne og tape; Viskelædere; Etiketter og mærkater; Lamineringsfilm, lommer og ark; Hæftemasse; Kontortape; Papirclips og -klemmer; Papirvarer; Elastikker; Hæfteklammer; Stifter og nipsenåle
pt-PT: Materiais de escritório > Consumíveis de escritório gerais: Tachas em latão; Corretores líquidos, em canetas ou fita; Borrachas; Rótulos e etiquetas; Película, bolsas e folhas laminadas; Pastilhas de cola; Fita adesiva; Clipes e clipes dobráveis; Produtos de papel; Elásticos de borracha; Agrafos; Tachas e pioneses
el: Προμήθειες γραφείου > Γενικά είδη γραφείου: Μεταλλικοί συνδετήρες; Διορθωτικά υγρά, στυλό & ταινίες; Γόμες; Ετικέτες & ταμπελάκια; Μεμβράνη πλαστικοποίησης, θήκες & φύλλα; Στόκος τοποθέτησης; Κολλητική ταινία γραφείου; Συνδετήρες & σφιγκτήρες; Προϊόντα από χαρτί; Λαστιχάκια; Συρματάκια για συρραπτικό; Καρφίτσες & πινέζες
fr: Fournitures de bureau > Fournitures de bureau générales: Attaches parisiennes; Liquides, stylos et rubans correcteurs; Gommes; Étiquettes et vignettes; Films et pochettes à plastifier; Mastic de fixation; Ruban adhésif; Trombones et pinces; Papeterie; Élastiques; Agrafes; Punaises et épingles de fixation
ro-RO: Consumabile de birou > Consumabile generale de birou: Cleme din alamă; Lichide, pixuri și benzi pentru corecturi; Radiere; Etichete; Peliculă, pungi și foi pentru laminare; Chit de montaj; Bandă adezivă; Agrafe și cleme de hârtie; Produse din hârtie; Benzi de cauciuc; Capse; Piuneze și ace
th: อุปกรณ์สำนักงาน > อุปกรณ์สำนักงานทั่วไป: ที่ยึดทองเหลือง; น้ำยา ปากกา และเทปลบคำผิด; ยางลบ; ป้ายเลเบลและแท็ก; ฟิล์มลามิเนต ถุง และแผ่น; สารติดตั้ง; เทปกาว; คลิปหนีบกระดาษและตัวหนีบ; ผลิตภัณฑ์กระดาษ; ยางรัด; ลวดเย็บกระดาษ; ตะปูหัวแบนและหมุด
ru: Товары для офиса и канцтовары > Канцтовары общего назначения: Брадсы для бумаги; Корректирующие жидкости, ручки и ленты; Ластики; Наклейки и бирки; Пленка для ламинирования; Офисный пластилин; Клейкая лента для офиса; Зажимы и скрепки; Бумажные изделия; Канцелярские резинки; Скобы для степлеров; Кнопки и гвоздики
bg-BG: Офис консумативи > Общи офис консумативи: Месингови крепежни елементи; Течни коректори, коригиращи писалки ленти; Гумички; Етикети и разделители; Фолио, джобове и листове за ламиниране; Монтажни лепенки; Тиксо за офиса; Кламери и щипки; Хартиени изделия; Ластици; Скоби за телбод; Метални кабарчета и кабарчета за коркова дъска
vi: Văn phòng phẩm > Văn phòng phẩm thông dụng: Kẹp giấy bằng đồng; Bút xóa, bút và băng dính; Tẩy; Nhãn và thẻ; Màng phim, túi phim và tờ phim; Mát tít để gắn/treo; Băng dính văn phòng; Kẹp và ghim giấy; Sản phẩm làm bằng giấy; Dây chun; Đạn ghim; Đinh ghim và kim ghim bảng
it: Forniture per ufficio > Forniture generiche per ufficio: Fissaggi in ottone; Fluidi correttori, penne e nastri; Gomme; Etichette e schede; Buste e pellicole per laminatura; Mastice per fissaggio; Nastro adesivo; Graffette e fermacarte; Prodotti di carta; Elastici; Punti metallici; Puntine da disegno
hr-HR: Uredski materijal > Opći uredski materijal: Čavlići za papir; Tekući korektori,korektori u olovci i traci; Gumice za brisanje; Etikete i oznake; Filmovi, vrećice i listovi za laminiranje; Ljepljivi jastučići; Selotejp; Spajalice i kvačice za papir; Proizvodi od papira; Gumice; Punjenje za klamerice; Pribadače različitih vrsta
sl-SI: Pisarniški material > Splošni pisarniški material: Risalni žebljički; Korekcijske tekočine, pisala in trakovi; Radirke; Nalepke in oznake; Folije, žepki in listi za plastificiranje; Lepilna masa; Pisarniški lepilni trak; Sponke in vzmetne sponke za papir; Papirnati izdelki; Gumice; Sponke; Žebljički in risalni žebljički
zh-TW: 辦公室用品 > 一般事務用品: 文具釘; 修正液/修正帶; 橡皮擦; 標籤貼紙/標籤; 護貝膠膜; 萬能黏土; 事務用膠帶; 迴紋針/長尾夾; 紙製品; 橡皮筋; 釘書針; 圖釘
hu: Irodai kellékek > Általános irodai kellékek: Sárgaréz-kötőelemek; Javítófolyadékok, -tollak és -szalagok; Radírok; Címkék és jelölők; Lamináló fólia, tasakok és lapok; Szerelőgitt; Irodai szalag; Gémkapcsok és bilincsek; Papírtermékek; Befőttesgumik; Tűzőkapcsok; Rajzszegek és térképtűk
sv: Kontorsmaterial > Allmänt kontorsmaterial: Påsnitar; Korrekturlack, pennor och tejp; Radergummin; Etiketter; Lamineringsfilm, -påsar och -omslag; Häftmassa; Kontorstejp; Gem och pappersklämmor; Pappersprodukter; Gummiband; Häftklamrar; Häftstift och nålar
lt-LT: Biuro reikmenys > Bendrosios paskirties biuro reikmenys: Dokumentų spaustukai; Korekciniai skysčiai, rašikliai ir juostos; Trintukai; Etiketės ir žymos; Laminavimo plėvelė, maišeliai ir lakštai; Klijavimo masė; Biuro juosta; Sąvaržėlės ir popieriaus spaustukai; Popieriaus gaminiai; Guminės juostos; Kabės; Smeigtukai
pt-BR: Materiais de escritório > Suprimentos em geral: Fixadores de bronze; Líquidos, canetas e fitas corretivas; Borrachas; Etiquetas e adesivos; Filme e envelopes laminados; Massa adesiva; Fita para escritório; Clipes e presilhas para papel; Produtos de papel; Elásticos; Grampos; Tachinhas e alfinetes
ja: オフィス用品 > 事務用消耗品: 割りピン; 修正液・修正テープ; 消しゴム; ラベル・タグ; ラミネートフィルム; 粘着タブ; セロハンテープ; クリップ; 紙製品; 輪ゴム; ホッチキス針; 画鋲・押しピン
ko: 사무용품 > 일반 사무용품: 할핀; 수정액/수정펜/수정 테이프; 지우개; 라벨/태그; 코팅 필름/코팅지; 접착 퍼티; 사무용 테이프; 종이 클립/집게; 종이 제품; 고무줄; 스테이플러 심; 압정
sk-SK: Kancelárske potreby > Všeobecné kancelárske potreby: Svorky na papier; Korekčné tekutiny, perá a pásky; Gumy; Štítky a značky; Laminovacie fólie, vrecká a listy; Montážny tmel; Kancelárska páska; Kancelárske spinky a svorky; Papierové výrobky; Gumičky; Sponky; Pripináčiky
zh-CN: 办公用品 > 一般办公用品: 双脚钉; 修正液/修正笔/修正胶带; 橡皮擦; 标签; 塑封膜/塑封袋; 无痕胶泥; 办公胶带; 回形针/文件夹; 纸制品; 橡皮筋; 订书钉; 大头针/图钉